【裁判字號】    89,易,2921
【裁判日期】    891025
【裁判案由】    竊盜
【裁判全文】
臺灣臺中地方法院刑事判決                        八十九年度易字第二九二一號
    公  訴  人  臺灣臺中地方法院檢察署檢察官
    被      告  乙○○
右列被告因竊盜案件，經檢察官提起公訴（八十九年度偵字第一三六九七號），本院
判決如左：
    主      文
乙○○無罪。
    理      由
一、公訴意旨略以：被告乙○○意圖為自己不法之所有，於民國八十九年八月三日凌
    晨二時許，在台中縣龍井鄉○○路四十七號前，以其所有鑰匙一支，竊取被害人
    甲○○所有之Ｂ八－七七九二號自小客車二輛，得手後供己使用，而於八十九年
    八月四日下午六時許，在台中市○○區○○街二一二號前為警查獲，並起出前開
    贓車一輛及鑰匙一支，因認被告乙○○涉有刑法第三百二十條第一項之竊盜罪嫌
    云云。
二、按犯罪事實應依證據認定之，無證據不得推定其犯罪事實，又不能證明被告犯罪
    者，應為無罪判決之諭知，刑事訴訟法第一百五十四條、第三百零一條第一項定
    有明文。又認定不利於被告之證據須依積極證據，苟積極證據不足為不利於被告
    事實之認定時，即應為有利被告之認定，更不必有何有利之證據，最高法院三十
    年上字第八一六號判例可資參照。
三、公訴意旨認被告乙○○涉有竊盜罪行，無非以被告乙○○之自白為其主要論據。
    訊據被告乙○○堅決否認有何竊盜犯行，辯稱：其並未竊車，未被警方查獲過，
    也未到地檢署開過庭，可能是其弟弟黃清水冒其名義應訊等語。經查：
(一)、公訴人起訴書關於被告之身分證字號誤載為「Ｚ000000000號」，被告
    之住址亦誤載為「苖粟縣通霄鎮○○路七六號」，合先敘明。
(二)、本件警方於查獲竊取被害人甲○○所有Ｂ八－七七九二號自小客車之嫌犯時，曾
    對該嫌疑人拍照，有照片三張附於偵查卷可稽，經核與到庭之被告（已當庭核對
    其身分證確認無訛）明顯不符，此有被告之身分證影本一份、本院當庭命法警拍
    攝被告之照片二張附於本院卷可稽，而黃清水（五十五年十二月一日生、身分證
    字號：Ｚ000000000號、住苖粟縣通霄鎮福興里福興七六號）確為被告
    之弟，有戶籍資料一份在卷可按，且依證人黃春生即被告之父於本院審理時證稱
    ：「（和被告何關係？）是父子」、「（是否另有一兒子黃清水？）是的」、「
    （乙○○有無去地檢署做筆錄過？）沒有」、「（提示偵查卷照片是否為黃清水
    ？）是黃清水，我收到法院傳票才知道黃清水冒用乙○○名義」、「（警察局有
    無傳訊乙○○？）八月四日並未到西屯派出所做筆錄，是接到法院傳票才去通霄
    派出所問」等語，顯然本件確係被告之弟黃清水冒用其名義應訊，實際之竊犯亦
    係黃清水，允無疑義，自難論以被告竊盜罪，亦無庸論。
四、綜上所述，被告之辯解應屬可採，此外復查無其他積極之證據足以證明被告有何
    公訴人所指之竊盜犯行，既不能證明被告犯罪，爰依法為無罪判決之諭知。至黃
    清水涉犯竊盜及偽造文書犯行，應由公訴人另行偵辦，併此敘明。
據上論斷，應依刑事訴訟法第三百零一條第一項判決如主文。
中    華    民    國      八十九      年      十      月      二十五    日
                                      臺灣台中地方法院刑事第七庭
                                          法  官  簡源希
右正本證明與原本無異。
如不服本判決，應於判決送達後十日內向本院提出上訴狀，上訴於臺灣高等法院臺中
分院( 須附繕本 )。
                                          書記官
中    華    民    國      八十九      年       十      月     二十六    日


司法院資訊處製作；財團法人民間司法改革基金會備份。
